# 关于金融资产重分类国际准则和国内准则的区别

提问人：lichen1102 时间：2015-04-15 09:16:58
陈版： 您好! 关于金融资产重分类： 1.国际准则允许交易性金融资产重分类为可供出售金融资产，国内准则不允许这样重分类，请问这样理解正确吗？ 2.金融资产从可供出售转入持有至到期，国际准则描述为除了持有至到期分类被污染的期间，主体可以将一项金融资产从可供出售重新分类为持有至到期。是否可以理解为被污染期间内，即使管理层意图发生变化，且有能力持有至到期，也不允许重分类为持有至到期？ 国内准则描述为因持有意图或能力发生改变，或可供出售金融资产的公允价值不在能够可靠计量，或可供出售金融资产持有期限已超过金融工具确认和计量准则所指“两个完整的会计年度”，则可以重分类。按照国内准则的要求，是否可以理解即使在被污染期间，如果管理层意图发生变化，且有能力持有至到期，则允许重分类为持有至到期？ 烦请陈版指导一下，以上理解是否正确！ 非常感谢！

回答人：chenyiwei
1 、IFRS虽然允许交易性和可供出售之间的重分类，但有非常严格的限制条件。 2 、此问题上IFRS和中国准则应无差异。在被感染期间（当年度及其后 2 个完整会计年度）内不能使用“持有至到期投资”科目。因此不论是中国准则还是IFRS，均应理解为“被污染期间内，即使管理层意图发生变化，且有能力持有至到期，也不允许重分类为持有至到期”。

提问人：心海拂清风 时间：2015-04-17 01:06:22
能否简要说明ifrs的限制条件呢，谢谢另外，如果企业把不属于交易性金融资产的科目核算内容放到里面了，调整到可供可以接受么？谢谢！

回答人：chenyiwei
1 、请参考IAS 39第50A～50F段。 2 、这种情况是否应作为会计差错更正，而不是初始确认后的重分类？